【裁判字號】    91,上易,1771
【裁判日期】    920409
【裁判案由】    業務侵占
【裁判全文】
臺灣高等法院高雄分院刑事判決                  九十一年度上易字第一七七一號
    上  訴  人
    即  被  告  甲○○
右上訴人因業務侵占案件，不服臺灣高雄地方法院九十年度易字第四七八一號中華民
國九十一年十月十五日第一審判決（起訴案號：臺灣高雄地方法院檢察署九十年度偵
緝字第一二三四號），提起上訴，本院判決如左：
    主  文
上訴駁回。
    事  實
一、甲○○係受僱於黎煥元所經營設於高雄縣鳳山市○○路三二九號花東製米股份有
    限公司（下稱花東公司）業務員，平日負責送貨及收款業務，為從事業務之人。
    甲○○因經濟情況不佳，竟基於意圖為自己不法所有之概括犯意，自民國（下同
    ）八十九年十二月間某日起至九十年四月間止，連續將送貨後向花東公司客戶所
    收取款項共計新台幣（下同）一百零一萬四千五百八十元貨款，於持有後易為所
    有之意思，未繳還花東公司而均予侵占花用。事後經花東公司發覺，甲○○始簽
    立切結書表示願於九十年五月三日前將上揭款項悉數歸還，惟屆期甲○○仍置之
    不理，始為公司究辦。
二、案經花東公司代表人黎煥元訴請臺灣高雄地方法院檢察署檢察官偵查起訴。
    理  由
一、訊據上訴人即被告甲○○（下稱被告）固坦承於右揭時、地受僱於花東公司擔任
    業務員，平日負責送貨及收款業務，並侵占所收貨款之事實，惟矢口否認侵吞款
    項達一百零一萬四千五百八十元貨款，辯稱：那是貨單上的款項，實際金額並沒
    有那麼多，只有二、三十萬元而已，但老闆都要求我們要收那麼多的金額回去云
    云。經查，被告前揭侵占花東公司應收貨款之事實，業據告訴人即花東公司代表
    人黎煥元於告訴狀及其代理人黎維竹到庭指訴綦詳，並有被告於九十年四月二十
    三日所出具內容為合計侵占花東公司一百零一萬四千五百八十元切結書一份附卷
    可稽（見發查卷），復有告訴人所提出之出貨單（詳本院卷）及經被告簽認之應
    收帳款報表附卷可憑（見發查卷），被告空言否認所侵占金額達一百零一萬四千
    五百八十元一節，顯係事後為減輕刑責之飾詞，不足採信，本件事證明確，被告
    之犯行堪以認定。
二、被告受僱於上開花東公司，擔任業務員，負責送貨及收取貨款之業務，其所收取
    之貨款，為業務上所持有之物。被告收取公司貨款後挪為己用，核其所為，係犯
    刑法第三百三十六條第二項之業務侵占罪。被告所為數行為，時間緊接，方法相
    同，所犯係構成要件相同之罪名，顯係出於概括之犯意為之，為連續犯，應依刑
    法第五十六條之規定以一罪論，並加重其刑。
三、原審以被告罪證明確，適用刑法第五十六條、第三百三十六條第二項，罰金罰鍰
    提高標準條例第一條前段規定，審酌被告犯罪之動機，侵占之金額，未清償告訴
    人公司上開款項，亦未與告訴人公司達成和解，及其犯罪後之態度等一切情狀，
    量處有期徒刑八月，原審認事用法核無違誤，量刑亦稱妥適，被告上訴意旨仍執
    前詞否認犯罪，為無理由，應予駁回。
據上論結，應依刑事訴訟法第三百六十八條，判決如主文。
本案經檢察官方娜蓉到庭執行職務。
中      華      民      國    九十二    年      四      月      九      日
                              臺灣高等法院高雄分院刑事第一庭
                                  審判長法官  曾永宗
                                        法官  郭玫利
                                        法官  邱永貴
右正本證明與原本無異。
不得上訴。
                                  法院書記官  梁雅華
中    華    民    國      九十二      年      四      月    十    日
附錄：本判決論罪科刑法條：
刑法第三百三十六條第二項：
中華民國刑法第三百三十六條
；對於業務上所持有之物，犯前條第一項之罪者，處六月以上五年以下有期徒刑，得
併科三千元以下罰金。


司法院資訊處製作；財團法人民間司法改革基金會備份。
